【裁判字號】    92,上易,394
【裁判日期】    920618
【裁判案由】    竊盜
【裁判全文】
臺灣高等法院臺南分院刑事判決        九十二年度上易字第三九四號  Ａ
      上  訴  人
      即  被  告  乙  ○  ○
右上訴人因竊盜案件，不服臺灣臺南地方法院九十二年度易字第一八五號中華民國九
十二年三月二十五日第一審判決（起訴案號：臺灣臺南地方法院檢察署九十二年度偵
字第七九０號），提起上訴，本院判決如左：
      主      文
上訴駁回。
      事      實
一、乙○○素行不良，曾有多次竊盜前科，其於民國（下同）八十九年間所涉之竊盜
    案件，經臺灣高等法院高雄分院及臺灣新竹地方法院分別判處有期徒刑十月、八
    月確定，定應執行刑為有期徒刑一年五月，於九十一年七月十三日（原審誤載為
    九十一年七月十二日）執行完畢，竟不知悔改，復意圖為自己不法之所有，於九
    十一年十二月三十日上午十時二十八分許，在台南縣永康市○○路九０一號財團
    法人奇美醫院電梯內，趁電梯內人潮擁擠疏於防備之際，伸手進入甲○○右邊褲
    袋內竊取現金，嗣為旁人發覺制止，致未得手。
二、案經臺南縣警察局永康分局報請台灣台南地方法院檢察署檢察官偵查起訴。
      理      由
一、上訴人即被告經合法傳喚，無正當理由不到庭，惟查右揭犯罪事實迭據被告乙○
    ○於警訊、台灣台南地方法院檢察署偵查中及原審審理時坦承不諱，經核與被害
    人甲○○之指述及證人楊李水盆、傅偉銘之證述相符，事證明確，被告犯行應堪
    認定。
二、核被告乙○○意圖為自己不法之所有，而竊取他人之財物，所為係犯刑法第三百
    二十條第三項、第一項竊盜未遂罪。被告已著手於上開犯罪行為之實行而不遂，
    為未遂犯，未生損害之結果，依刑法第二十六條規定按既遂犯之刑度減輕之。被
    告前因竊盜案件，經台灣屏東地方法院於八十九年六月二十七日以八十九年度易
    字第五六八號判決有期徒刑十月，經台灣高等法院高雄分院於八十九年十月二十
    五日以八十九年度上易字第一四九五號駁回上訴確定；又因竊盜案件，經台灣新
    竹地方法院於八十九年十一月六日以八十九年度易字第一一六九號判決有期徒刑
    八月，同年十二月十六日確定，二案定應執行刑有期徒刑一年五月，於九十一年
    七月十三日執行完畢，被告於五年內再犯本件，為累犯，依法加重其刑。並依法
    先加後減之。
三、原審適用刑法第三百二十條第一項、第三項、第二十六條、第四十七條，罰金罰
    鍰提高標準條例第一條前段之規定，並審酌被告素行不良屢犯竊盜罪，犯罪之動
    機無非貪圖不勞而獲、目的、手段不當、本件尚未獲得利益、對一般人民所生危
    害重大、犯罪後態度良好等一切情狀，量處有期徒刑柒月，以資懲儆。本院經核
    其認事用法，均無不當，量刑亦稱妥適。被告上訴意旨，空言主張原審判決不當
    云云，為無理由，應予駁回。
四、被告經合法傳喚，無正當理由不到庭，爰不待其陳述逕行判決。
據上論斷，應依刑事訴訟法第三百六十八條、第三百七十一條，判決如主文。
本案經檢察官李傳來到庭執行職務。
中    華    民    國      九十二      年      六      月      十八      日
                                  臺灣高等法院臺南分院刑事第五庭
                                      審判長法官  楊    明    章
                                            法官  戴    勝    利
                                            法官  顏    基    典
右正本證明與原本無異。
不得上訴。
                                      法院書記官  呂    嘉    文
中    華    民    國      九十二      年      六      月      十九      日
附錄本判決論罪科刑法條：
刑法第三百二十條第一項、第三項
意圖為自己或第三人不法之所有，而竊取他人之動產者，為竊盜罪，處五年以下有期
徒刑、拘役或五百元以下罰金。
前二項之未遂犯罰之。


司法院資訊處製作；財團法人民間司法改革基金會備份。
